【裁判字號】    98,重訴,248
【裁判日期】    981130
【裁判案由】    給付管理費等
【裁判全文】
臺灣板橋地方法院民事判決             98年度重訴字第248號
原      告  百喜公寓大廈管理委員會
法定代理人  丁○○
訴訟代理人  洪堯欽律師
            劉健右律師
複代理人    丙○○
            黃曼瑤律師
            王憲勳律師
被      告  乙○○
            甲○○
共      同
訴訟代理人  陳振東律師
            王尊民律師
            鄭馨芝律師
上列當事人間請求給付管理費等事件，經本院於民國98年11月3
日言詞辯論終結，判決如下：
    主  文
被告乙○○應給付原告新臺幣萬貳仟佰伍拾元。
被告甲○○應給付原告新臺幣陸佰柒拾玖元。
原告其餘之訴及該部分假執行之聲請均駁回。
訴訟費用由原告負擔。
本判決第1項、第2項均得假執行。但被告乙○○如於假執行程序
實施前以新台幣萬貳仟佰伍拾元供擔保後，得免為假執行；
被告甲○○如於假執行程序實施前以新臺幣陸佰柒拾玖元供擔保
後，得免為假執行。
    事實及理由
壹、程序方面：
一、按「訴狀送達後，原告不得將原訴變更或追加他訴。但有下
    列各款情形之一者，不在此限：…三、擴張或減縮應受判決
    事項之聲明者。…七、不甚礙被告之防禦及訴訟之終結者」
    民事訴訟法第255條第1項第3款、第7款定有明文。本件原告
    原起訴請求被告給付金錢之聲明為被告乙○○應給付原告
    新台幣（下同）8萬9000元及遲延利息被告甲○○應給付
    原告5萬700元及及遲延利息，迨最後言詞辯論期日原告減縮
    給付金錢之聲明為被告乙○○應給付原告3萬2350元及遲
    延利息被告甲○○應給付原告8000元及遲延利息，核原告
    此部分請求為減縮應受判決事項之聲明，合於民事訴訟法第
    255 條第1項第3款之規定，核無不許。
二、又原告起訴原聲明請求命被告乙○○「遷離」其位於台北縣
    板橋市○○路135巷12弄12號5樓之2住所。訴狀送達後，原
    告變更此部分之聲明為被告乙○○應「出讓」其所有坐落臺
    北縣板橋市○○段5568建號、門牌號碼臺北縣板橋市○○路
    135巷12弄12號5樓之2建物所有權，及其基地所有權應有部
    分即臺北縣板橋市○○段237、238、241、242、243、244地
    號權利範圍1680分之63。本院審酌原告訴之原因事實，均係
    依據公寓大廈管理條例第22條之規定，主張被告積欠應分擔
    之管理費用衍生爭端，其訴訟標的雖有不同，惟欠繳管理費
    基礎事實相同，應不甚礙被告之防禦及訴訟之終結，參酌民
    事訴訟法第255條第1項第7款之規定，應許原告為此變更之
    訴。
貳、實體方面：
一、原告主張：
（一）其已依公寓大廈管理條例第25條規定，召開區分所有權人
      會議，且配合公寓大廈管理條例第29條，以超過法定出席
      人數開會決議成立管理組織百喜公寓大廈管理委員會，並
      向台北縣板橋市公所申請報備，又區分所有權人會議已推
      選丁○○擔任管委會主任委員。
（二）緣被告乙○○為台北縣板橋市○○路135巷12弄12號百喜
      公寓大廈5樓之2住戶。依百喜公寓大廈規約之規定，住戶
      每月應繳交一定數額之管理費，以支應大廈各項維護管理
      費用，被告乙○○雖於民國98年9月21日清償過去積欠之
      管理費8萬2000元及電梯費1萬2000元，共計9萬4000元。
      惟按「給付有確定期限者，債務人自期限屆滿時起，負遲
      延責任。」、「遲延之債務，以支付金錢為標的者，債權
      人得請求依法定利率計算之遲延利息。但約定利率較高者
      ，仍從其約定利率。」民法第229條第1項及233條第1項分
      別定有明文。次按「公共基金、管理費之繳納：…五、區
      分所有權人若在規定之日期前未繳納應繳金額時，管理委
      員會得訴請法院命其給付應繳之金額及另外收取遲延利息
      ，以未繳金額之年息10％計算。」此為百喜公寓大廈住戶
      規約第10條第5項所明定。是以，本社區區分所有權人於
      規定之日期前未繳納應繳金額時，管理委員會得收取年息
      10%計算之遲延利息。再者，本社區管理費依90年第1次區
      分所有權人會議、95年區分所有權人臨時會議決議係採先
      收之方式，於每月之10日前繳交，從而被告每月管理費及
      電梯費之債務應於每月之10日前履行，於當月之11日即為
      遲延，然被告單明文竟遲於98年9月21日始行繳納過去積
      欠之管理費，揆諸上揭規定，即應給付遲延利息為是。原
      告僅以附表一所示之計算方式，向被告乙○○請求2萬
      9250元之管理費遲延利息及3100元電梯費遲延利息，合計
      為3萬2350元之遲延利息，並預為請求按月給付1000元。
（三）被告甲○○為百喜公寓大廈1樓之1住戶，其於98年9月21
      日始繳納過去積欠之管理費及頂樓部分94年7月至97年6月
      之管理費共5萬1300元，惟尚積欠自97年7月起至98年2 月
      止每月1000元之頂樓使用管理費共8000元及如附表二所示
      之遲延利息，與及如附表三所示至98年9月21日止之遲延
      利息1萬1263元，並預為請求按月給付1000元。
（四）被告乙○○自91年5月至98年2月積欠之管理費及電梯費為
      9萬4000元，前已因積欠管理費經本院民事執行處以95年
      度執字第50365號為強制執行，若以本社區住戶建築物標
      準評定價格24萬2300元及被告單明文基地所有權應有部分
      土地公告現值總額186萬5933元，二者合計210萬8233元計
      算，其積欠之9萬4000元已逾區分所有權總價1％，原告就
      其積欠之管理費屢次催討，並於每年度之區分所有權人會
      議中提出，被告乙○○均置之不理，全體住戶就其多年來
      惡意拖欠管理費甚感無奈與厭惡，始依區分所有權人會議
      之決議起訴請求其出讓應有部分。退步言之，縱認公寓大
      廈管理條例第22條第1項第1款規定之「強制執行後」係指
      強制執行終結後，因本院民事執行處於96年3月29日以板
      院輔95執公字第50365號囑託撤銷查封登記書，若以此撤
      銷查封為強制執行終結之時點，被告單明文自96年4月份
      起至98年2月份所再度積欠之管理費及電梯費為3萬5000元
      亦顯逾本件建築物標準評定價格及被告單明文基地所有權
      應有部分之土地公告現值總額1％即2萬1082元。爰依同上
      條例第22條第22條第1項第1款、第2項規定，請求被告乙
      ○○出讓應有部分等語。
（五）聲明：
      被告乙○○應給付原告3萬2350元之遲延利息；並自98
        年3月1日起至喪失百喜公寓大廈區分所有權人身分之日
        止，按月給付原告1000元。
      被告乙○○應出讓其所有坐落臺北縣板橋市○○段5568
        建號、門牌號碼臺北縣板橋市○○路135巷12弄12號5樓
        之2建物所有權，及其基地所有權應有部分即臺北縣板
        橋市○○段237、238、241、242、243、244地號權利範
        圍1680分之63。
      被告林國禎應給付原告8000元，及自附表二所示之利息
        起算日起至清償日止，按年息10％計算之遲延利息；並
        給付原告1萬1263元之遲延利息，及自98年3月1日起至
        喪失百喜公寓大廈區分所有權人身分之日止，按月給付
        原告1000元。
      訴訟費用由被告共同負擔。
      原告願供現金或等值之台灣銀行可轉讓定期存單為擔保
        ，請准宣告假執行。
二、被告乙○○則以：
（一）按公寓大廈管理條例第22條第1項第1款所謂應分擔之費用
      ，係屬金錢債權之一種，應適用金錢債權之強制執行程序
      ，而金錢債權之強制執行程序，包括調查程序、扣押程序
      、換價程序及分配程序，為符合憲法第15條保障人民財產
      權之意旨，公寓大廈管理條例第22條所謂經強制執行後，
      即應指前述調查程序、扣押程序、換價程序及分配程序全
      部終結者而言。本案被告乙○○雖前因積欠管理費，致原
      告對其聲請強制執行，經本院以95年度執字第50365號受
      理，並於96年1月5日及2月15日將被告乙○○所有之不動
      產查封。然被告乙○○於不動產遭查封後，即於96年3月
      29日繳交所積欠之款項，經執行處於同年月日發文臺北縣
      板橋地政事務所，囑託其塗銷對被告乙○○所有不動產之
      查封登記。而台北縣政府稅捐稽徵處聲請參與分配債權人
      百喜公寓大廈管理委員會等與債務人乙○○間給付管理費
      強制執行事件，亦因該案「業據撤回執行結案」，致其無
      從參與分配。綜上所述，原告前對被告乙○○聲請強制執
      行事件，僅進行至調查程序及扣押程序，即因乙○○清償
      而結案，該強制執行事件根本尚未完成金錢債權之執行程
      序，不符合公寓大廈管理條例第22條第1項第1款所謂經強
      制執行後之要件，故原告訴請被告乙○○強制出讓，係屬
      無理由，應予駁回。
（二）不僅前述強制執行事件不符合公寓大廈管理條例第22條第
      1項第1款所謂經強制執行後之要件，本件情形亦與該條項
      款所謂之經強制執行後再度積欠金額達其區分所有權總價
      1％之要件有間。經查，原告前對被告乙○○聲請強制執
      行事件，係於96年3月29日因債務人乙○○清償結案，則
      所謂強制執行後之計算時點，應自96年3月29日起算。自
      96年3月至98年2月，被告乙○○共積欠管理費2萬4000元
      ，而乙○○所有位於百喜公寓大廈之不動產，前於95年度
      執字第50365號執行案件中，經鑑價為645萬元，被告乙○
      ○於該強制執行案件終結後所積欠之應分擔之費用，並未
      達其區分所有權總價1％。故本件不僅未符合公寓大廈管
      理條例第22條第1項第1款所謂經強制執行後之要件，亦不
      符合同條項款所謂經強制執行後再度積欠金額達其區分所
      有權總價1％之要件，原告訴請被告乙○○強制出讓，係
      屬無理由，應予駁回。
（三）又兩造前於98年3月、4月、6月間，於本院簡易庭調解時
      ，其已提出管理費欲交原告，然原告拒絕接受而受領遲延
      ，故其亦無庸支付原告遲延利息等語置辯。並答辯聲明：
      原告之訴及其假執行之聲請均駁回。如受不利判決，願供
      擔保請准宣告免為假執行。
三、被告甲○○則以：
（一）本件系爭公寓頂樓係由3層樓之屋頂突出物及連接其旁2層
      樓之增建物所組成，被告甲○○原係居住其內。系爭公寓
      之區分所有權人賴陳坤妹等21人，以臺灣高等法院93年度
      上字第111號確定判決為執行名義，聲請強制執行，並經
      本院以95年度執字第50994號受理。嗣97年6月10日至現場
      執行時，債權人賴陳坤妹等21人與債務人甲○○達成和解
      ，由甲○○於18日內自動履行執行命令所示之內容，其內
      容即包括甲○○應自行遷離頂樓，甲○○於簽訂該和解筆
      錄後，即依和解筆錄之內容遷離頂樓，故甲○○自97年6
      月起即未再居住於頂樓。
（二）然賴陳坤妹等21人嗣後卻主張甲○○於遷離後又搬回頂樓
      居住，而向聲請續為執行，執行處於97年10月15日至現場
      履勘後，其執行移除筆錄有如下之記載：「···頂樓突
      出物經查看之後，發現突出物一F內之物品皆已移除，而
      二F部分債務人稱：已讓渡其前妻李佩佩放一些物品，三F
      亦已清空···」。由執行筆錄內容可知，頂樓突出物之
      1樓及3樓皆已清空，僅2樓李佩佩放置一些物品，依此可
      證本件被告甲○○並未於遷離後復搬回系爭公寓頂樓居住
      ，其於97年6月簽訂和解筆錄後，即已依和解筆錄之內容
      履行，自動遷離頂樓，原告若主張被告甲○○有遷回頂樓
      居住之事實，自應就此負舉證之責。被告甲○○既已於97
      年6月遷離頂樓，則僅須繳交97年6月前之頂樓管理費，97
      年6月後之頂樓管理費，核與被告甲○○無涉。
（三）系爭公寓頂樓3層樓之屋頂突出物現係處於無人居住之狀
      態，連接其旁2層樓之增建物目前則有訴外人李佩佩居住
      其內。訴外人李佩佩居住於頂樓增建物內，願意繳交97年
      7月後之頂樓管理費，且已於98年10月2日，將97年7月至
      98年10月之頂樓管理費1萬6000元，匯款至百喜公寓大廈
      管理委員會國泰世華銀行板橋分行，帳號000-00-0000000
      之帳戶內。依使用者付費原則，頂樓管理費自應由事實上
      居住於頂樓之人繳交，若頂樓無人居住，即應由管理委員
      會以公共基金維護管理。本件被告甲○○既已於97年6月
      遷離頂樓，即無須對其後之頂樓管理費負責，且現事實上
      居住於頂樓增建物中之訴外人李佩佩，亦已承擔繳交頂樓
      管理費之責，則本件原告所請求之97年7月後的頂樓管理
      費債權已獲得滿足，實無要求被告甲○○繳交之理。
（四）原告於98年9月15日之民事準備狀中主張被告以雙掛號方
      式郵寄給原告之內有管理費郵政匯票的信件，係因被告故
      意將繳款帳號及戶名寫錯，故遭退回。然查，該封信件於
      原告之民事準備狀寫就當時，根本尚未拆封，原告如何得
      知該匯票所載之帳號及戶名是否正確，該94年9月郵寄之
      雙掛號信件後於98年9月22日言詞辯論庭時，由被告交由
      原告確認確未開封後，始由被告當庭拆閱，其內裝有受款
      人為原告之郵政匯票乙張，戶名正確，未有帳號之記載，
      原告只要持此匯票即可兌領現金，該匯票係被告為繳交管
      理費之用。原告於98年9月22日之言詞辯論庭時復主張，
      原告未收到該封信件，然該封掛號信係因「招領逾期」致
      遭退回，顯見原告並非未收到信件，而係拒絕收受被告所
      寄之信件，即拒絕收受被告所繳納之管理費，其無遲延責
      任等語置辯。並答辯聲明：原告之訴及其假執行之聲請均
      駁回。如受不利判決，願供擔保請准宣告免為假執行。
四、原告主張被告2人為其區分所有權人，被告2人於98年9月21
    日清償過去積欠之管理費9萬4000元、5萬1300元，又被告乙
    ○○前因積欠管理費，經原告聲請本院民事執行處以95年度
    執字第50365號為強制執行，乙○○清償後本院民事執行處
    於96年3月29日以板院輔95執公字第50365號囑託撤銷查封登
    記報結等事實，為被告所不爭執，並有執行卷可稽，此部分
    堪信屬實。惟原告主張被告2人繳納管理費均有遲延，甲○
    ○尚積欠97年7月至98年2月之頂樓管理費，及其得依公寓大
    廈管理條例第22條第1項第1款、第2項之規定，請求乙○○
    出讓其區分所有權等情，則為被告2人所爭執，並以上開情
    詞置辯，故本件兩造爭執要點厥為：
（一）被告繳納應分擔之管理費用等有無遲延，甲○○有無積欠
      97年7月至98年2月之頂樓管理費，原告得否預為請求被告
      將來按月給付。
（二）原告依公寓大廈管理條例第22條第1項第1款、第2項之規
      定，請求乙○○出讓其區分所有權，有無理由。
五、被告繳納應分擔之管理費用等有無遲延情事，甲○○有無積
    欠97年7月至98年2月之頂樓管理費，原告得否預為請求被告
    將來按月給付：
（一）兩造均不爭執原告之區分所有權人會議決議及住戶規約第
      10條第5項約定區分所有權人應於每月之10日前繳交管理
      費用等，未依限繳納者應以年息10％計算遲延利息，又
      98年9月21日被告乙○○、甲○○分別給付原告應繳納之
      大廈管理費用9萬4000元、5萬1300元之事實，原告主張被
      告2人均有給付遲延之情事，應負遲延責任云云。被告乙
      ○○雖辯以兩造前於98年3月、4月、6月間，於本院簡易
      庭調解時，其已提出管理費欲交原告，然原告拒絕接受而
      受領遲延，故其無庸支付原告遲延利息等語。經查，本院
      板橋簡易庭於98年4月29日行調解程序期日，被告乙○○
      雖就原告請求給付之9萬4000元為認諾，並表示願意給付
      ，然並未現實提出，且當日原告亦未表示拒絕受領，此有
      本院調解程序筆錄之記載在卷可憑（見調解卷第72頁），
      此外98年3月及6月之調解程序期日，亦無原告拒絕受領之
      記載，參酌民法第235條「債務人非依債務本旨實行提出
      給付者，不生提出之效力。但債權人預示拒絕受領之意思
      ，或給付兼需債權人之行為者，債務人得以準備給付之事
      情，通知債權人，以代提出」之規定，本件被告乙○○僅
      單純表示給付之意願，然未依債務本旨實行提出，尚不生
      提出之效力，故被告乙○○所辯原告拒絕接受而受領遲延
      ，其無庸支付原告遲延利息之情，顯難採信。參照民法第
      229條第1項及233條第1項「給付有確定期限者，債務人自
      期限屆滿時起，負遲延責任」、「遲延之債務，以支付金
      錢為標的者，債權人得請求依法定利率計算之遲延利息。
      但約定利率較高者，仍從其約定利率」之規定，及原告住
      戶規約第10條第5項約定，原告主張乙○○應負履行遲延
      責任，應屬有據，從而其請求乙○○給付依附表一計算之
      遲延利息3萬2350元，為有理由，應予准許。
（二）次按在債權人遲延中，債務人無須支付利息，此為民法第
      238條所明定。查被告甲○○曾於94年9月以掛號郵寄匯票
      指名原告受領之方式繳納管理費用，此經被告提出掛號函
      件附卷可稽，雖該封掛號信因原告招領逾期致遭原件退回
      ，然依民法第235條之規定，被告甲○○已依債務本旨實
      行提出給付，且到達原告可受領之狀態，此情難謂被告甲
      ○○有何給付遲延，故其抗辯原告受領遲延，其無須支付
      遲延利息，應屬有據。從而，原告主張甲○○應給付如附
      表三所示之遲延利息1萬1263元，為無理由。
（三）又兩造均不爭執甲○○原使用之系爭公寓頂樓3層樓之屋
      頂突出物現無人居住，連接其旁2層樓之增建物目前為甲
      ○○之原配偶李佩佩居住其內，然李佩佩已於98年10月2
      日將97年7月至98年10月之頂樓管理費1萬6000元，匯款至
      百喜公寓大廈管理委員會國泰世華銀行板橋分行，帳號00
      0-00-0000000之帳戶內等事實，參照民法第311條「債之
      清償，得由第三人為之。但當事人另有訂定或依債之性質
      不得由第三人清償者，不在此限。第三人之清償，債務人
      異議時，債權人得拒絕其清償。但第三人就債之履行有利
      害關係者，債權人不得拒絕」之規定，本件原告頂樓使用
      費之繳納，依其金錢債務履行性質而論，非不得由區分所
      有權人以外之第三人為之，且原告住戶規約亦未訂定不得
      由第三人清償，故居住頂樓之甲○○原配偶李佩佩為清償
      ，合於民法第311條第1項本文之規定，其清償效力自及於
      被告甲○○，從而其抗辯原告請求之97年7月後之頂樓管
      理費債權已獲得滿足，實無要求其再為繳交之理，核屬可
      採，原告主張甲○○應給付97年7月至98年2月止積欠之頂
      樓管理費8000元，自屬無理由。惟甲○○未按月清償此部
      分管理費用，原告主張其有給付遲延情事，依住戶規約第
      10條第5項約定，請求如附表二所示方式之遲延利息，應
      屬有據，本院計算甲○○應付之遲延利息計679元【計算
      方式：（6000元×年息10％×325日/365日＝534元）＋（
      2000元×年息10％×265日/365日＝145元）＝679 元】。
（四）末按請求將來給付之訴，以有預為請求之必要者為限，得
      提起之，民事訴訟法第246條固有明文。本件被告2人固曾
      積欠應繳納予原告之管理費用，然被告2人於本件訴訟中
      均已清償應分擔費用之本金如上所述。本院審酌實際清償
      狀況及兩造訴訟過程，認為原告請求被告2人應自98年3月
      1日起至喪失百喜公寓大廈區分所有權人身分之日止，按
      月給付原告1000元之預為請求，核無必要性，此部分原告
      將來給付之訴，不合民事訴訟法第246條之要件，應予駁
      回。
六、原告依公寓大廈管理條例第22條第1項第1款、第2項之規定
    ，請求乙○○出讓其區分所有權，有無理由：
（一）按公寓大廈管理條例查第22條第1項第1款規定「住戶有下
      列情形之一者，由管理負責人或管理委員會促請其改善，
      於三個月內仍未改善者，管理負責人或管理委員會得依區
      分所有權人會議之決議，訴請法院強制其遷離：一、積欠
      依本條例規定應分擔之費用，經強制執行後再度積欠金額
      達其區分所有權總價百分之一者。」同條第2項規定「前
      項之住戶如為區分所有權人時，管理負責人或管理委員會
      得依區分所有權人會議之決議，訴請法院命區分所有權人
      出讓其區分所有權及其基地所有權應有部分；於判決確定
      後三個月內不自行出讓並完成移轉登記手續者，管理負責
      人或管理委員會得聲請法院拍賣之」。故其適用之前提為
      住戶或區分所有權人積欠依公寓大廈管理條例規定應分擔
      之費用，經強制執行後再度積欠金額達其區分所有權總價
      百分之一者為限。
（二）經查，兩造不爭執被告乙○○雖前因積欠原告管理費，經
      原告聲請強制執行，由本院以95年度執字第50365號受理
      ，執行中被告乙○○於96年3月29日向執行法院繳交所積
      欠之款項，執行處乃於同年月日函囑託塗銷查封登記結案
      之事實，並有本院95年度執字第50365號執行卷證可稽，
      故原告主張被告乙○○經強制執行後再度積欠管理費金額
      ，應屬真實。
（三）再按，公寓大廈管理條例之立法目的，在於建立建築物使
      用自主性管理制度，以全體住戶共同利益為出發點，強調
      自發性監督與管理維護，透過管理委員會之設立，及住戶
      管理規約之訂定，進行健全建築物使用管理體系，故立法
      政策上，乃有公寓大廈管理委員會得予決議、執行關於干
      預人民私有財產之立法。惟此易破壞私有財產自由使用、
      處分權，從而公寓大廈管理條例第22條第1項第1款所謂經
      「強制執行後再度積欠管理費」之要件，應以前案強制執
      行終結後起算再度積欠管理費用總額，不得將執行前積欠
      費用併計其內。從而本件計算被告乙○○強制執行後再度
      積欠管理費，其起算時點，應自本院95年度執字第50365
      號執行終結即96年3月29日起算。再查，自96年3月至98年
      2月，被告乙○○共積欠原告管理費2萬4000元，而乙○○
      所有位於百喜公寓大廈之不動產區分所有權價值，前於本
      院95年度執字第50365號執行案件中，經鑑價為645萬元，
      此亦有執行卷證可稽，依此計算於該強制執行案件終結後
      所積欠之應分擔之費用，並未達其區分所有權總價1％。
      至於原告主張區分所有權總價以建物評定價格24萬2300元
      及被告乙○○基地所有權應有部分土地公告現值總額186
      萬5933元，二者合計210萬8233元計算云云，此係政府機
      關課稅管理之抽象評定價值，與區分所有權實際市場價值
      有間，自無可採。從而被告乙○○抗辯本件不符合公寓大
      廈管理條例第22條第1項第1款、第2項之要件，應屬可採
      信。原告依據同上法條訴請被告乙○○強制出讓其區分所
      有權，自屬無據，應予駁回。
七、綜上，原告主張被告2人給付管理費有遲延情事，請求被告
    乙○○給付如本判決附表一所示遲延計息共3萬2350元、請
    求被告甲○○給付如本判決附表二所示之遲延利息計679元
    ，均屬有理由，應予准許；原告另依公廈管理條例第22條第
    1項第1款、第2項請求乙○○出讓區分所有權、請求被告甲
    ○○給付頂樓管理費8000元及如附表三所示遲延利息與預為
    將來請求均屬無理由，應予駁回，爰判決如主文所示。本件
    事證已臻明確，兩造其餘攻擊防禦方法，核與判決結果無影
    響，爰不一一論述，併此敘明。
八、本院所命被告應給付原告之金額未逾50萬元，依民事訴訟法
    第389條第1項第5款之規定，應依職權就主文第1項、第2項
    部分，宣告准許原告得為假執行，並依被告之聲請，酌定如
    主文第5項所示相當擔保金額，為免假執行之宣告；至於原
    告敗訴部分，其假執行之聲請失所附麗，併予駁回。訴訟費
    用之負擔，依民事訴訟法第79條規定酌量由原告一造負擔。
、結論：
    本件原告之訴為一部有理由，一部無理由，依民事訴訟法第
    第79條、第389條第1項第5款、第392條第2項，判決如主文
    。
中    華    民    國    98    年    11    月    30    日
                  民事第二庭    法  官  陳財旺
以上正本係照原本作成
如對本判決上訴，須於判決送達後20日內向本院提出上訴狀
中    華    民    國    98    年    11    月    30    日
                                書記官  孫國慧

司法院資訊處製作；財團法人民間司法改革基金會備份。
